臺灣板橋地方法院刑事判決　　　　　　 100年度易字第3767號
公　訴　人　臺灣板橋地方法院檢察署檢察官
被　　　告　林草屯
上列被告因竊盜案件，經檢察官提起公訴（100 年度偵字第2528
8 號），被告於準備程序中就被訴事實為有罪之陳述，經本院合
議庭裁定由受命法官獨任進行簡式審判程序，並判決如下：
    主  文
林草屯犯如附表所示之罪，共壹拾罪，均累犯，各處如附表所示
之刑。應執行有期徒刑貳年陸月，並應於前開刑之執行前，令入
勞動場所強制工作年，扣案之T 型扳手開鎖工具壹支、鑰匙貳
支均沒收。
    事   實
一、林草屯前（一）因賭博案件，經臺灣臺北地方法院法院以96
    年度易字第34號判處有期徒刑3 月確定；（二）又因竊盜案
    件，經本院以95年度簡字第6552號判處有期徒刑5 月、拘役
    55日確定；（三）又因竊盜案件，經臺灣高等法院以96年度
    上易字第1872號判處有期徒刑3 月（共4 罪），均減為有期
    徒刑1 月15日（共4 罪）確定；（四）復因竊盜等案件，經
    臺灣士林地方法院以96年度易字第222 號判處有期徒刑5 月
    （共4 罪）、4 月（共4 罪）、10月、6 月、4 月確定；（
    五）再因竊盜等案件，經本院以96年度易字第803 號判決判
    處有期徒刑5 月（共2 罪）、4 月確定；（六）暨因施用第
    二級毒品案件，經臺灣士林地方法院以96年度易字第874 號
    判決處有期徒刑6 月，減為有期徒刑3 月確定；（七）及因
    贓物案件，經本院以96年度易字第3328號判決處有期徒刑4
    月，減為有期徒刑2 月確定。（八）因竊盜等案件，經臺灣
    臺北地方法院以97年度易字第524 號分別判處有期徒刑6 月
    （共2 罪）、3 月，減為有期徒刑3 月（共2 罪）、1 月15
    日，並經臺灣高等法院以97年度上易字第1611號判決駁回上
    訴確定。嗣上開（一）、（二）、（五）所示之各罪，經本
    院以96年度聲減字第159 號裁定各減刑二分之一，上開（四
    ）所示之各罪，另經臺灣士林地方法院以97年度聲減字第38
    4 號裁定各減刑二分之一，並由臺灣高等法院以98年度聲字
    第1123號裁定就上揭（一）、（二）、（四）、（五）減得
    之刑與上揭（三）、（六）、（七）所示之有期徒刑部分合
    併定應執行有期徒刑4 年確定，甫於民國99年9 月29日假釋
    付保護管束出監，99年11月6 日保護管束期滿假釋未經撤銷
    ，所餘刑期以已執行論。詎仍不知悔改，竟意圖為自己不法
    之所有，於如附表所示之時、地，以如附表所示之手法，竊
    取如附表所示之財物。嗣於100 年9 月21日下午2 時20分許
    ，在新北市○○區○○路與圓通路口，因林草屯騎乘失竊車
    牌號碼BEM-753 號機車並懸掛失竊之車牌號碼YFM- 417號車
    牌為警攔查，並扣得T 型扳手開鎖工具1 支、鑰匙2 支等物
    ，始循線查悉上情。
二、案經施玉惠、王宜文、洪嘉薇訴由新北市政府警察局中和第
    二分局報請臺灣板橋地方法院檢察署檢察官偵查起訴。
    理  由
一、查被告林草屯所犯係死刑、無期徒刑、最輕本刑為3 年以上
    有期徒刑以外之罪，其於準備程序中就前揭被訴事實為有罪
    之陳述，經受命法官告知簡式審判程序之旨，並聽取其與公
    訴人之意見後，本院合議庭認為適宜由受命法官獨任進行簡
    式審判程序，爰依刑事訴訟法第273 條之1 第1 項規定，裁
    定由受命法官獨任進行簡式審判程序，合先敘明。
二、上揭犯罪事實，業據被告林草屯於偵查、本院準備程序及審
    理時坦承不諱，核與告訴人施玉惠、王宜文、洪嘉薇、被害
    人楊世宏、周憲忠、林樺逢、林程偉於警詢中之指訴、被害
    人余遠隆於警詢及偵查中之指訴、被害人謝緗榛於偵查中之
    證述情節相符，復有新北市政府警察局100 年5 月5 日北警
    鑑字第1000073231號鑑驗書、100 年7 月27日北警鑑字第10
    00119049號鑑驗書、100 年8 月9 日北警鑑字第1001055403
    號鑑驗書（見偵查卷第57頁至第63頁）、現場及扣案物照片
    21張（見偵查卷第71頁至第81頁）、監視錄影畫面翻拍照片
    10張（見偵查卷第82頁至第87頁）、新北市政府警察局中和
    第二分局搜索扣押筆錄、扣押物品目錄表各2 份（見偵查卷
    第47頁至第55頁）在卷可稽，足認被告任意性之自白與事實
    相符，堪予採信。是本案事證明確，被告犯行洵堪認定，應
    依法論科。
三、按刑法第321 條第1 項第3 款之攜帶兇器竊盜罪，係以行為
    人攜帶兇器竊盜為其加重條件，此所謂兇器，其種類並無限
    制，凡客觀上足對人之生命、身體、安全構成威脅，具有危
    險性之兇器均屬之，且祇須行竊時攜帶此種具有危險性之兇
    器為已足，並不以攜帶之初有行兇之意圖為必要（最高法院
    79年度臺上字第5253號判例意旨可資參照）。被告行竊時所
    攜帶之T 型扳手開鎖工具1 支，為金屬材質，且質地堅硬、
    形式尖銳，如持以攻擊，客觀上足以對人之生命、身體、安
    全構成威脅，而具有危險性，性質上自屬兇器無疑。是核被
    告如附表編號1 、2 、4 、6 至10所為，均係犯刑法第320
    條第1 項之竊盜罪；如附表編號3 、5 所為，則均係犯第32
    1 條第1 項第3 款之攜帶兇器竊盜罪。又被告前有如事實欄
    所載之論罪科刑執行情形，有臺灣高等法院被告前案紀錄表
    1 份附卷可憑，其於受徒刑執行完畢後5 年內，故意再犯本
    件有期徒刑以上之罪，為累犯，應依刑法第47條第1 項加重
    其刑。爰審酌被告正值青壯，卻不思以正途獲取所需，恣意
    以上開方法竊取他人財物，嚴重影響他人生命、身體、財產
    安全及居住安寧，對社會治安所生危害匪淺，惡性重大，兼
    衡其犯罪動機、目的、手段、生活狀況、智識程度、素行（
    此有臺灣高等法院被告前案紀錄表1 份在卷可參）及犯罪後
    坦承犯行，態度尚佳等一切情狀，分別量處如主文所示之刑
    ，並定其應執行刑，以示懲儆。又查被告前於94年、95年、
    96年間業因竊盜案件多次遭法院判刑、執行，且其甫於99年
    9 月29日因執行竊盜案件縮刑期滿假釋出監，同年99年11月
    6 日假釋期滿未經撤銷而視為刑已執行完畢，旋再於100 年
    3 月、5 月、9 月間密集犯下本件10件竊盜案件，且犯罪手
    法相似，均係竊取他人車輛或徒手扳開機車置物箱竊取其內
    之財物，足認其有犯罪之習慣甚明，且嚴重影響社會治安，
    並危害個人財產，若僅藉由刑之執行顯不足以徹底根絕其危
    險性格，本院認有令其強制工作，習得技藝，矯治惡習，俾
    適應社會生活之必要，爰依竊盜犯贓物犯保安處分條例第3
    條第1 項之規定，諭知於刑之執行前，令入勞動處所強制工
    作3 年，以資矯治。至扣案之T 型扳手開鎖工具1 支，為被
    告所有，供其如附表編號3 、5 犯罪所用之物；而扣案之鑰
    匙2 支，亦為被告所有，供其如附表編號1 、2 犯罪所用之
    物，業據被告坦認在卷（見本院卷第76頁背面），爰依刑法
    第38條第1 項第2 款之規定，併予宣告沒收。
據上論斷，依刑事訴訟法第273 條之1 第1 項、第299 條第1 項
前段項，刑法第320 條第1 項、第321 條第1 項第3 款、第47條
第1 項、第51條第5 款、第38條第1 項第2 款，刑法施行法第1
條之1 ，竊盜犯贓物犯保安處分條例第3 條第1 項、第4 條、第
5 條第1 項前段，判決如主文。
本案經檢察官吳育增到庭執行職務。
中    華    民    國   100    年    11    月    15    日
                  刑事第四庭   法  官   陳苑文
上列正本證明與原本無異。
如不服本判決，應於判決送達後10日內敘明上訴理由，向本院提
出上訴狀 (應附繕本) ，上訴於臺灣高等法院。其未敘述上訴理
由者，應於上訴期間屆滿後20日內向本院補提理由書「切勿逕送
上級法院」。
                               書記官   林金良
中    華    民    國   100    年    11    月    16    日
附錄本案論罪科刑法條全文：
中華民國刑法第320條
（普通竊盜罪、竊佔罪）
意圖為自己或第三人不法之所有，而竊取他人之動產者，為竊盜
罪，處5  年以下有期徒刑、拘役或 5 百元以下罰金。
意圖為自己或第三人不法之利益，而竊佔他人之不動產者，依前
項之規定處斷。
前二項之未遂犯罰之。
中華民國刑法第321條
（加重竊盜罪）
犯竊盜罪而有下列情形之一者，處 6 月以上、5 年以下有期徒
刑，得併科新臺幣 10 萬元以下罰金：
一、侵入住宅或有人居住之建築物、船艦或隱匿其內而犯之者。
二、毀越門扇、牆垣或其他安全設備而犯之者。
三、攜帶兇器而犯之者。
四、結夥三人以上而犯之者。
五、乘火災、水災或其他災害之際而犯之者。
六、在車站、埠頭、航空站或其他供水、陸、空公眾運輸之舟、
    車、航空機內而犯之者。
前項之未遂犯罰之。
附表：
┌──┬───┬───┬─┬──────┬────────┬─────┬───────┐
│編號│時間  │地點  │被│犯罪手法    │所得財物        │所犯法條  │所犯罪名及宣告│
│    │      │      │害│            │                │          │刑            │
│    │      │      │人│            │                │          │              │
├──┼───┼───┼─┼──────┼────────┼─────┼───────┤
│1   │100年2│新北市│黃│以自備鑰匙竊│車牌號碼5HK-660 │刑法第320 │林草屯竊盜，累│
│    │月25日│新店區│冠│取黃冠宇所有│號機車1 部      │條第1項   │犯，處有期徒刑│
│    │19時許│某處  │宇│車牌號碼5HK-│                │          │伍月。扣案之鑰│
│    │      │      │  │660 號機車。│                │          │匙貳支沒收。  │
├──┼───┼───┼─┼──────┼────────┼─────┼───────┤
│2   │100年5│新北市│余│以自備機車鑰│車牌號碼FK-1567 │刑法第320 │林草屯竊盜，累│
│    │月28日│新店區│遠│匙竊取余遠隆│號自用小貨車1 部│條第1項   │犯，處有期徒刑│
│    │7時許 │建國路│隆│所有車牌號碼│                │          │伍月。扣案之鑰│
│    │      │慈濟醫│  │號FK-1567 號│                │          │匙貳支沒收。  │
│    │      │院對面│  │自用小貨車。│                │          │              │
├──┼───┼───┼─┼──────┼────────┼─────┼───────┤
│3   │100年9│臺北市│楊│持其所有客觀│車牌號碼BEM-753 │刑法第321 │林草屯攜帶兇器│
│    │月1日 │文山區│世│上足對人之生│號機車1 部      │條第1項第3│竊盜，累犯，處│
│    │17時許│羅斯福│宏│命、身體、安│                │款        │有期徒刑柒月。│
│    │      │路6段 │  │全構成威脅，│                │          │扣案之T 型扳手│
│    │      │244號 │  │具有危險性而│                │          │開鎖工具壹支沒│
│    │      │前    │  │可供兇器使用│                │          │收。          │
│    │      │      │  │之T 型扳手開│                │          │              │
│    │      │      │  │鎖工具1 支，│                │          │              │
│    │      │      │  │竊取楊世宏所│                │          │              │
│    │      │      │  │有車牌號碼BE│                │          │              │
│    │      │      │  │M-753 號機車│                │          │              │
│    │      │      │  │。          │                │          │              │
├──┼───┼───┼─┼──────┼────────┼─────┼───────┤
│4   │100年9│新北市│施│徒手扳開施玉│皮包一只，內有身│刑法第320 │林草屯竊盜，累│
│    │月6日 │中和區│玉│惠所有車牌號│分證、健保卡各1 │條第1項   │犯，處有期徒刑│
│    │中午12│民樂路│惠│碼J6E-875 號│張、手機1支、存 │          │肆月。        │
│    │時36分│40號立│  │機車置物箱，│摺7本、公司章2顆│          │              │
│    │      │德屋五│  │竊取其內之財│、提款卡1張等物 │          │              │
│    │      │金行外│  │物。        │                │          │              │
├──┼───┼───┼─┼──────┼────────┼─────┼───────┤
│5   │100年9│新北市│周│持其所有客觀│車牌號碼YFM-417 │刑法第321 │林草屯攜帶兇器│
│    │月6日 │新莊區│憲│上足對人之生│號機車車牌1 面  │條第1項第3│竊盜，累犯，處│
│    │21時許│復興路│忠│命、身體、安│                │款        │有期徒刑柒月。│
│    │      │1段71 │  │全構成威脅，│                │          │扣案之T 型扳手│
│    │      │號對面│  │具有危險性而│                │          │開鎖工具壹支沒│
│    │      │公園停│  │可供兇器使用│                │          │收。          │
│    │      │      │  │之T 型扳手開│                │          │              │
│    │      │      │  │鎖工具1支， │                │          │              │
│    │      │      │  │卸下周肇宏所│                │          │              │
│    │      │      │  │有、由周憲忠│                │          │              │
│    │      │      │  │使用之車牌號│                │          │              │
│    │      │      │  │碼YFM- 417號│                │          │              │
│    │      │      │  │機車車牌1 面│                │          │              │
│    │      │      │  │。          │                │          │              │
├──┼───┼───┼─┼──────┼────────┼─────┼───────┤
│6   │100年9│臺北市│謝│徒手扳開謝緗│身分證、哇啦哇啦│刑法第320 │林草屯竊盜，累│
│    │月中旬│西園派│緗│榛所有機車置│貴賓卡、徵鮮企業│條第1項   │犯，處有期徒刑│
│    │      │出所斜│榛│物箱，竊取其│儲值卡、文化生活│          │肆月。        │
│    │      │對面  │  │內之財物。  │館VIP卡、康是美 │          │              │
│    │      │      │  │            │會員卡、小亮妹  │          │              │
│    │      │      │  │            │VIP卡各1張、現金│          │              │
│    │      │      │  │            │約1000元        │          │              │
├──┼───┼───┼─┼──────┼────────┼─────┼───────┤
│7   │100年9│新北市│林│徒手扳開林樺│臺灣電通（機型GC│刑法第320 │林草屯竊盜，累│
│    │月18日│土城區│樺│逢所有車牌號│701、序號0000000│條第1項   │犯，處有期徒刑│
│    │14時許│中華路│逢│碼HU7-496 號│00000000）手機1 │          │肆月。        │
│    │      │北城游│  │機車置物箱，│支、現金4000元  │          │              │
│    │      │泳池旁│  │竊取其內之財│                │          │              │
│    │      │      │  │物。        │                │          │              │
├──┼───┼───┼─┼──────┼────────┼─────┼───────┤
│8   │100年9│新北市│林│徒手扳開所有│書包1個，內有鉛 │刑法第320 │林草屯竊盜，累│
│    │月19日│中和區│程│車號M9F-681 │筆盒1個（價值約 │條第1項   │犯，處有期徒刑│
│    │16時10│錦和路│偉│號機車置物箱│500元）、現金約 │          │肆月。        │
│    │分許  │錦和運│  │，竊取其內之│1050元、3支鑰匙 │          │              │
│    │      │動公園│  │財物        │                │          │              │
├──┼───┼───┼─┼──────┼────────┼─────┼───────┤
│9   │100年9│新北市│王│徒手扳開王宜│黑色大包包1個、 │刑法第320 │林草屯竊盜，累│
│    │月20日│中和區│宜│文所有車牌號│黃色皮夾1個、信 │條第1項   │犯，處有期徒刑│
│    │19時20│錦和路│文│碼612-GPM 號│用卡3張、提款卡1│          │肆月。        │
│    │分許  │錦和運│  │機車置物箱，│張、存摺2本、身 │          │              │
│    │      │動公園│  │竊取其內之財│分證1張、駕照1張│          │              │
│    │      │      │  │物。        │、PHS手機1支    │          │              │
├──┼───┼───┼─┼──────┼────────┼─────┼───────┤
│10  │100年9│新北市│洪│徒手扳開洪嘉│黑色包包1個、身 │刑法第320 │林草屯竊盜，累│
│    │月21日│板橋區│嘉│薇所有車牌號│分證、健保卡各1 │條第1項   │犯，處有期徒刑│
│    │13時30│大仁街│薇│碼538-HYJ 號│張、現金2200元  │          │肆月。        │
│    │分許  │13號前│  │機車置物箱，│                │          │              │
│    │      │      │  │竊取其內之財│                │          │              │
│    │      │      │  │物。        │                │          │              │
└──┴───┴───┴─┴──────┴────────┴─────┴───────┘